臺灣臺南地方法院刑事判決　
111年度易字第745號
公  訴  人  臺灣臺南地方檢察署檢察官
被      告  王姿予


上列被告因誹謗案件，經檢察官提起公訴（111年度偵字第11057
號），被告於本院準備程序中就被訴事實為有罪之陳述，經告知
簡式審判程序之旨，並聽取被告與公訴人意見後，本院裁定以簡
式審判程序進行審理，判決如下：
    主  文
王姿予犯散布文字誹謗罪，處拘役參拾日，如易科罰金，以新臺
幣壹仟元折算壹日。
    事實及理由
一、本案被告王姿予所犯為死刑、無期徒刑、最輕本刑3年以上
    有期徒刑以外之罪，亦非高等法院管轄之第一審案件，其於
    準備程序中就被訴事實為有罪之陳述，經告知簡式審判程序
    之旨，並聽取檢察官及被告之意見後，本院依刑事訴訟法第
    273條之1第1項規定裁定進行簡式審判程序，是本案之證據
    調查，依同法第273條之2規定，不受同法第159條第1項、第
    161條之2、第161條之3、第163條之1及第164條至第170條所
    規定證據能力認定及調查方式之限制，合先敘明。
二、本案犯罪事實及證據，除起訴書犯罪事實欄及證據欄關於告
    訴人「黃○○」姓名之記載，均更正為「黄○○」，起訴書犯罪
    事實欄一第2行「於民國111年4月9日上午某時時」之記載，
    應更正為「於民國111年4月9日上午某時許」；證據部分：
    補充「被告於本院準備程序及審理時之自白」外，其餘均引
    用檢察官起訴書之記載（如附件）。
三、論罪科刑：
　㈠核被告所為，係犯刑法第310條第2項之散布文字誹謗罪。 
  ㈡爰審酌被告於多數人得共見共聞之臉書限時動態上，發布足
    以毀損告訴人黄○○名譽之文字，據以對告訴人進行誹謗，致
    使告訴人之人格及社會評價受損，所為實值非難；復審酌被
    告犯後終能坦承犯行，態度尚可，兼衡其犯罪動機、手段，
    及其於本院審理時自陳之智識程度、家庭生活狀況(見本院
    卷第55頁)等一切情狀，量處如主文所示之刑，並諭知易科
    罰金之折算標準，以示懲儆。
據上論斷，應依刑事訴訟法第273條之1第1項、第299條第1項本
文、第310條之2、第454條第2項，判決如主文。
本案經檢察官周盟翔提起公訴，檢察官黃信勇到庭執行職務。
中　　華　　民　　國　　111 　年　　8 　　月　　29　　日
                  刑事第十庭    法　官　潘明彥
以上正本證明與原本無異。
如不服本判決應於收受本判決後20日內向本院提出上訴書狀，並
應敘述具體理由。其未敘述上訴理由者，應於上訴期間屆滿後20
日內向本院補提理由書狀（均須按他造當事人之人數附繕本）「
切勿逕送上級法院」。 
　　　　　　　　　　　　　　　　書記官  蘇豐展
中　　華　　民　　國　　111 　年　　8 　　月　　29　　日
附錄本案論罪科刑法條：
中華民國刑法第310條
意圖散布於眾，而指摘或傳述足以毀損他人名譽之事者，為誹謗
罪，處1年以下有期徒刑、拘役或1萬5千元以下罰金。
散布文字、圖畫犯前項之罪者，處2年以下有期徒刑、拘役或3萬
元以下罰金。
對於所誹謗之事，能證明其為真實者，不罰。但涉於私德而與公
共利益無關者，不在此限。

【附件】：
臺灣臺南地方檢察署檢察官起訴書
                                    111年度偵字第11057號
　　被　　　告　王姿予　女　OO歲（民國00年0月0日生）
　　　　　　　　　　　　住○○市○○區○○街000巷0弄0號
　　　　　　　　　　　　國民身分證統一編號：Z000000000號
上列被告因妨害名譽案件，已經偵查終結，認應提起公訴，茲將
犯罪事實及證據並所犯法條分敘如下：
　　　　犯罪事實
一、王姿予與黃○○前為同事關係，竟意圖散布於眾，基於加重誹
    謗之犯意，於民國111年4月9日上午某時時，在其臺南市○○
    區○○街000巷0弄0號住處內，在臉書限時動態上，以暱稱「A
    OOOO WOOO」發表：「當時我在黃○○團隊，沒有一個沒被她
    陷害的，全部都害光了」之不實事項，足以貶損黃○○之名譽
    。嗣經黃○○報警提告，始查悉上情。
二、案經黃○○訴由臺南市政府警察局永康分局報告偵辦。
　　　　證據並所犯法條
一、證據清單及待證事實：
編號 證據名稱 待證事實 1 被告王姿予於警詢及偵查中之供述 坦承於上揭時間、地點發表上開內容，告訴人黃○○團隊共有約10幾個人，很難提出這10幾個人被告訴人黃○○陷害的證據，因為已經是7年前了，跟他們完全沒有連絡了，甚至忘記他們的長相跟名字，臉書也都沒有連絡了之事實，且辯稱不認罪。 2 告訴人黃○○於警詢及偵查中之指述 指訴本件遭被告誹謗之事實。 3 告訴人黃○○提出之被告王姿予臉書網頁發言翻拍 告訴人遭被告誹謗之事實。 
二、核被告王姿予所為，係犯刑法第310條第2項之加重誹謗罪嫌
    。
三、依刑事訴訟法第251條第1項提起公訴。
　　此　致
臺灣臺南地方法院
中　　華　　民　　國　 111　　年　　6 　　月　　10　　日
                              檢察官  周  盟  翔
本件證明與原本無異
中　　華　　民　　國　 111　　年　　6 　　月　　14　　日
                              書記官  許  順  登
參考法條：
中華民國刑法第310條
意圖散布於眾，而指摘或傳述足以毀損他人名譽之事者，為誹謗
罪，處 1 年以下有期徒刑、拘役或 1 萬 5 千元以下罰金。
散布文字、圖畫犯前項之罪者，處 2 年以下有期徒刑、拘役或
3 萬元以下罰金。
對於所誹謗之事，能證明其為真實者，不罰。但涉於私德而與公
共利益無關者，不在此限。